臺灣高等法院刑事判決　　　　　　　　　　　　　九十一年度交上易字第二五九號
　　上　訴　人　丙○○　男五十.
　　即　被　告
右上訴人因過失傷害案件，不服臺灣桃園地方法院九十年度交易字第五七三號，中華
民國九十一年六月十一日第一審判決（起訴案號：臺灣桃園地方法院檢察署九十年度
偵字第一五０四五號），提起上訴，本院判決如左：
    主  文
上訴駁回。
    事實及理由
一、本案經本院審理結果，認第一審以上訴人即被告丙○○犯刑法第二百八十四條第
    一項前段之罪，依想像競合犯之例判處有期徒刑三月，並諭知易科罰金折算之標
    準為三百元折算一日，認事用法及量刑均無不當，應予維持，並引用第一審判決
    書記載之事實、證據及理由（如附件）。
二、被告上訴意旨否認過失犯行，辯稱：被告並未闖越紅燈，而係告訴人等之機車闖
    越紅燈左轉撞擊被告之汽車，被告並無過失，且本案未送鑑定以明責任歸屬等語
    。惟查：(1)本件肇事經過，係告訴人林美枝、乙○○騎乘之機車沿桃園縣蘆竹鄉
    ○○路往台北縣林口鄉方向行駛，於綠燈時駛入長興路、南山路交叉路口，已經
    進入交叉路口中心左轉南山路時，始在路口遭被告所駕駛沿南山路方向違規超速
    並闖紅燈之汽車擦擊等事實，業據告訴人甲○○、乙○○迭次指訴綦詳，並經當
    時在後方尾隨告訴人同方向行駛目擊全部過程之證人王偉昌、李培蓉分別於警訊
    及原審時證述明確，彼等所述之情節互核一致，復與道路交通事故調查報告表現
    場圖及現場照片所示之撞擊點、及肇事後之相關位置相符，且被害人機車倒地位
    置及散落物均在過長興路之南山路車道上，被告之汽車所停位置則距離最遠之散
    落物達十九‧二公尺，被告於警訊中亦自承當時時速為五、六十公里（按當地限
    速為時速四十公里），經綜合上開事證，應認告訴人及證人指述被告違規超速及
    闖紅燈等情，自堪信與事實相符，則被告係因未注意車前狀況並違規超速闖紅燈
    而肇事，已屬灼然。被告空言否認過失，辯稱係告訴人闖越紅燈云云，顯與告訴
    人及證人之指述不相適合，不足採信。(2)本件檢察官囑託臺灣省桃園縣區車輛行
    車事故鑑定委員會鑑定，經該以行車管制號誌當事人各執一詞，涉及號誌運作情
    形礙難鑑定為由，未予鑑定（偵查卷第二十二頁），本院再就全案卷證檢送該委
    員會及臺灣省車輛行車事故覆議委員會鑑定，均遭以同一理由未予鑑定（本院卷
    第十二、十四頁）。惟本案事證已經明確，本院依據調查證據所得足以自行認定
    事實並為法律上之判斷，故臺灣省桃園縣區車輛行車事故鑑定委員會、及臺灣省
    車輛行車事故覆議委員會未予鑑定，亦與全案情節及被告有無過失刑責之判斷無
    礙。(3)告訴人所騎之機車係因被告闖紅燈致與被告所駕之汽車發生擦撞肇事，已
    極為明確，原判決在事實欄內關於告訴人甲○○之機車右前輪與被告所駕汽車左
    前車門後照鏡發生碰撞部分之記載，雖與機車前輪與汽車照後鏡之高度相對高度
    不符而有瑕疵，應認係被告汽車左側及後照鏡撞及被害人之機車發生擦撞，此部
    分原審認定之事實應予修正，然因與全案情節判斷結果仍無影響，應附此說明。
    (4)綜上所述，被告之上訴為無理由，應予駁回。
據上論斷，應依刑事訴訟法第三百七十三條、第三百六十八條，判決如主文。
本案經檢察官周志榮到庭執行職務。
中      華      民      國    九十一    年     十二     月      十      日
                               臺灣高等法院交通法庭
                                    審判長法 官 黃  瑞  華
                                          法  官 雷  雯  華
                                          法  官 宋      祺
右正本證明與原本無異。
不得上訴。
                                          書記官 蔡  慧  娟
中      華      民      國    九十一    年     十二     月      十      日
附錄：本案論罪科刑法條全文
刑法第二百八十四條第一項
因過失傷害人者，處六月以下有期徒刑、拘役或五百元以下罰金。致重傷者，處一年
以下有期徒刑、拘役或五百元下罰金。
